最高法院刑事判決　　　　　　　一○○年度台非字第一九○號
上　訴　人　最高法院檢察署檢察總長
被　　　告　林進誠
上列上訴人因被告減刑及定應執行刑案件，對於台灣桃園地方法
院中華民國九十六年十月二日第一審確定裁定（九十六年度聲減
字第二八四六號），認為部分違法，提起非常上訴，本院判決如
下：
    主  文
上訴駁回。
    理  由
非常上訴理由稱：「按判決不適用法則或適用不當者，為違背法
令，刑事訴訟法第三百七十八條定有明文。又減刑及定應執行刑
之裁定，與實體科刑判決有同等效力，於裁定確定後，如發現有
違背法令之情形，得提起非常上訴，有貴院九十七年度台非字第
一六號判決可參。復按犯罪在中華民國九十六年四月二十四日以
前者，除本條例另有規定外，依下列規定減刑：有期徒刑、拘役
或罰金，減其刑期或金額二分之一；依本條例應減刑之罪，已經
判決確定尚未執行或執行未完畢者，由檢察官或應減刑之人犯聲
請最後審理事實之法院裁定之，中華民國九十六年罪犯減刑條例
第二條第一項第三款及第八條第一項分別定有明文。再按二以上
徒刑併執行者，第七十七條所定最低應執行之期間，合併計算之
。前項情形，併執行無期徒刑者，適用無期徒刑假釋之規定，二
以上有期徒刑合併刑期逾四十年，而接續執行逾二十年者，亦得
許假釋。但有第七十七條第二項第二款之情形者，不在此限。依
第一項規定合併計算執行期間而假釋者，前條第一項規定之期間
，亦合併計算之，刑法第七十九條之一定有明文。經查，本件原
裁定以被告即受刑人林進誠所犯如原裁定附表編號１至５所載之
罪刑，其中編號３、４、５之罪均減刑如附表編號３、４、５所
載之有期徒刑四月、二月又十五日及拘役五十日，附表編號３、
４之罪應執行有期徒刑六月，其餘聲請駁回，固非無見。惟查本
件被告所犯如附表編號１、２之竊盜及施用毒品罪，係在九十四
年四月三十日及九十年七月十八日回溯九十六小時內某時至九十
年九月七日止所犯，經台灣桃園地方法院，分別各判處有期徒刑
二月、五月確定後，並由台灣桃園地方法院檢察署檢察官以九十
四年度執字第五三一四號、執更字第一○九五號指揮書接續執行
至九十五年六月十四日，然原裁定疏未詳查，被告另犯強盜罪，
經上開法院於九十五年三月二十九日以九十四年度訴字第二三三
八號判處有期徒刑五年六月確定，並自九十五年六月十五日接續
執行至一○○年十二月十四日；被告又因施用毒品案件，於九十
五年三月二十三日經台灣高等法院以九十五年度上訴字第一七二
號判處應執行有期徒刑十一月確定，復經台灣高等法院以九十七
年度聲減字第四七五號裁定上開二罪應執行有期徒刑六年，並自
九十五年六月十五日接續執行至一○一年五月二十一日，並於九
十九年四月二十三日假釋付保護管束出監。嗣因於保護管束期間
內再犯竊盜等罪而經撤銷保護管束，尚餘殘刑有期徒刑一年九月
又二十九日未執行完畢，是依刑法第七十九條之一之規定，原裁
定之附表編號１、２之罪均尚未執行完畢，從而原審認定附表編
號１、２之罪業已執行完畢，駁回減刑之聲請，於法即有不合，
揆諸前揭最高法院判決意旨，顯有判決適用法則不當之違法。案
經確定，且不利於被告，爰依刑事訴訟法第四百四十一條、第四
百四十三條提起非常上訴，以資救濟。」等語。
本院按不利於被告之違法裁判，因非予救濟，不足以保障人權，
有提起非常上訴之必要性。但若另有救濟之道，並無礙於被告之
利益者，仍無提起非常上訴之必要性，如予提起，本院自亦可不
予准許。故否准減刑及定執行刑聲請之裁定，因其得再為聲請裁
定，不受一事不再理原則之限制，有其他救濟之道。依上所述，
仍無提起非常上訴之必要。本件原裁定駁回聲請部分，固有非常
上訴意旨所指之違誤，然揆之上揭說明，該駁回聲請部分之裁定
，檢察官本得依法再行聲請，無許提起非常上訴之餘地，是本件
非常上訴難認為有理由，應予駁回。
據上論結，應依刑事訴訟法第四百四十六條，判決如主文。
中    華    民    國  一○○  年    七    月   十三   日
                      最高法院刑事第七庭
                          審判長法官  花  滿  堂  
                                法官  洪  昌  宏  
                                法官  徐  昌  錦  
                                法官  王  聰  明  
                                法官  施  俊  堯  
本件正本證明與原本無異
                                      書  記  官  
中    華    民    國  一○○  年    七    月   十八   日
                                                      v